臺灣板橋地方法院刑事裁定　　　　　　　　　　　九十三年度交聲字第一四七０號
　　原處分機關　交通部公路總局臺北區監理所板橋監理站
　　異　議　人
　　即受處分人　甲○○
右列異議人因違反道路交通管理處罰條例案件，對於交通部公路總局臺北區監理所板
橋監理站於民國九十三年十月一日以板監違字第裁四一｜一Ａ0000000號所為
之裁決處分（原舉發案號：臺北市政府交通局臺北市停車管理處九十三年八月二十日
北市交停字第一Ａ0000000號），聲明異議，本院裁定如左：
    主  文
異議駁回。
    理  由
一、按汽車駕駛人停車時，在設有禁止停車標誌之處所停車者，處新臺幣（下同）六
    百元以上一千二百元以下罰鍰，道路交通管理處罰條例第五十六條第一項第四款
    定有明文。
二、原處分意旨略以：異議人即受處分人甲○○於民國九十三年八月十三日上午十一
    時二十五分許，駕駛車牌號碼為ＳＨ九─四三五號之輕型機車，在臺北車站東側
    第一Ａ0000000號違反道路交通管理事件通知單逕行舉發，嗣異議人依法
    提出申訴，經交通部公路總局臺北區監理所板橋監理站於九十三年十月一日以板
    監違字第裁四一─一Ａ0000000號裁決書裁決，裁處異議人罰鍰六百元。
三、聲明異議意旨略以：異議人當時並未看到臺北車站東側有任何禁止停車標誌或標
    線，且異議人機車之停放並未阻礙第三人行經，況當時並已有數以百量輛機車停
    在該處，故而認為該處係能停車之處，伊並非故意違規，爰請求撤銷原處分云云
    。
四、經查：本件舉發地點該路段設有「禁止停放機車」之標誌，有原舉發機關九十三
    年九月二十三日北市停四字第○九三三七○九四四○○號函及九十三年十一月二
    日北市停四字第○九三三八一○八五○○號函在卷可按，而異議人於上開處所之
    停車之事實，亦有現場採證照片一幀附卷可稽，是異議人在設有禁止停車標誌之
    處所停車之違規事實，堪予認定。次按在設有禁止停車標誌、標線之處所不得停
    車，道路交通安全規則第一百十二條第一項第四款定有明文，查本件異議人停放
    機車之處所，既設有「禁止停放機車」標誌供駕駛人遵循辨識，業如前述，而車
    輛駕駛人本應隨時注意及遵守道路交通標誌、標線、號誌，是異議人違規之事實
    ，已甚明確，其辯稱：台北車站東側並無禁止停車標誌或標線云云，即無可採。
    又按行政罰旨在確保一定行政作用秩序之維持或法所企求公益目的之達成，並非
    基於倫理立場，針對行為人主觀上之惡性施予非難譴責，此觀之行政罰並不區分
    行為人主觀上係出於故意或過失而異其處罰之標準自明，再按司法院大法官會議
    釋字第二七五號解釋亦認「人民違反法律上之義務而應受行政罰之行為，法律無
    特別規定時，雖不以出於故意為必要，仍須以過失為其責任條件。但應受行政罰
    之行為，僅須違反禁止規定或作為義務，而不以發生損害或危險為其要件者，推
    定為有過失，於行為人不能舉證證明自己無過失時，即應受處罰。」，職是行為
    人僅需單純有違反法所明定之禁止或作為義務者，又不能舉證證明自己無過失時
    ，即應受罰，本件異議人既有上開違反規定之行為，則異議人抗辯其停放之位置
    並無阻礙到第三人行經，且當時該處已有數以百輛之機車停放於該處，致其於正
    常情況下無法察覺該處係不能停車，實非故意違規云云，揆之上開說明，亦無足
    採，據此，原處分機關援引首揭規定，裁處異議人罰鍰六百元，並無不當，本件
    異議為無理由，應予駁回。
五、據上論斷，應依道路交通案件處理辦法第十九條，裁定如主文。
中　　　華　　　民　　　國　　九十三　　年　　 十二 　　月　　　八　　　日
                              臺灣板橋地方法院交通法庭
                                      法　官  吳　幸　娥
右正本證明與原本無異
如不服本裁定應於送達後五日內向本院提出抗告狀
                                      書記官  洪  惠  玲
中　　　華　　　民　　　國　　九十三　　年　　 十二 　　月　　　八　　　日
